最高法院刑事判決　　　　　　一○○年度台上字第二一六六號
上　訴　人　任慶鍾
上列上訴人因違反期貨交易法案件，不服台灣高等法院中華民國
一○○年二月十五日第二審更審判決（九十九年度重金上更(二)字
第一四號，起訴案號：台灣板橋地方法院檢察署九十三年度偵續
字第二○八號），提起上訴，本院判決如下：
    主  文
上訴駁回。
    理  由
按刑事訴訟法第三百七十七條規定，上訴於第三審法院，非以判
決違背法令為理由，不得為之。是提起第三審上訴，應以原判決
違背法令為理由，係屬法定要件。如果上訴理由書狀並未依據卷
內訴訟資料，具體指摘原判決不適用何種法則或如何適用不當，
或所指摘原判決違法情事，顯與法律規定得為第三審上訴理由之
違法情形，不相適合時，均應認其上訴為不合法律上之程式，予
以駁回。本件原審經審理結果，認上訴人任慶鍾犯行明確，因而
撤銷第一審之科刑判決，改判論處上訴人共同犯期貨交易法第一
百十二條第五款之非法經營期貨經理、顧問、服務事業罪刑，已
綜核全部卷證資料，詳加斟酌論斷，敘明其所憑之證據及認定之
理由。並就上訴人所辯：僅單純引介告訴人趙淑妙與澳門利基集
團簽約、提供現貨商情資料及諮商顧問之合法業務行為，並無違
反期貨交易法等語，認何以係諉卸刑責之飾詞，要無足採，俱依
卷存證據資料詳予指駁說明。從形式上觀察，並無違法情形存在
。上訴意旨仍執前詞置辯，係就原判決已調查說明之事項，任意
指摘，非適法之第三審上訴理由。另證據之取捨與證據證明力之
判斷，俱屬事實審法院之職權，其取捨判斷苟不違背經驗法則或
論理法則，即不生判決違背法令之問題。原判決依憑卷內證據資
料，本於推理之作用予以綜合判斷，以上訴人係與業經判處罪刑
確定之陳茂麗共同從事「現貨外幣保證金交易」之其他期貨服務
事業，並以接受委託書收取佣金或手續費等方式，受告訴人委任
下單操作外幣保證金交易之期貨經理事業，及以提供場所、電腦
設備、相關外匯盤勢資訊或建議分析意見，供告訴人自行下單交
易，而收取佣金及手續費之期貨顧問事業，認上訴人確有本件違
反期貨交易法之犯行，已於理由內詳予論敘說明，而其取捨論斷
不違背經驗法則或論理法則，亦非憑空推測，自無違法可言。上
訴意旨謂：上開證據均不足認定其有本件犯行，原判決僅以臆測
擬制之詞論處罪刑，採證違法云云，顯與法律規定得為第三審上
訴理由之違法情形，不相適合。又按共同實行犯罪行為，在合同
意思範圍內，相互利用他人之行為，以達其犯罪之目的，原不必
每一階段均參與，祇須分擔犯罪行為之一部，即應對於全部所發
生之結果共同負責。原判決對於上訴人如何與共同正犯陳茂麗為
犯罪之謀議，及行為之分擔，已於事實欄明確記載，再於理由內
詳加說明本案除「富勝行」負責人陳茂麗，具有經管、營運之決
策能力外，上訴人係實際從事與期貨經理、顧問事業具有直接關
連之招攬客戶、可轉達客戶下單及出金指示之行為，並代澳門利
基集團通知告訴人應為補金通知、遞送交易明細、對帳單事項，
且提供客戶相關金融資訊之投資建議分析，復依所招攬之客戶投
資金額獲取開戶佣金及手續費，顯見上訴人與陳茂麗間就未經許
可擅自經營期貨經理及顧問，暨其他期貨服務事業之行為，具有
犯意聯絡及行為分擔，俱依卷存證據資料詳予闡析論敘。上訴意
旨仍執前詞謂：其僅受僱「富勝行」，並未曾實際代客操作外幣
保證金交易，無違反期貨交易法云云，同係就原判決已明白論斷
之事項，任意指摘為違法，亦難認合法。至其餘上訴意旨，對原
判決究竟如何違背法令，未依卷內訴訟資料為具體之表明，徒憑
己意，就屬原審採證認事職權之適法行使，及原判決已經調查說
明事項，任意指摘為違法，或重為單純事實上之爭辯，均不足據
以辨認原判決已具備違背法令之形式要件。綜上所述，應認本件
上訴不合法律上之程式，予以駁回。
據上論結，應依刑事訴訟法第三百九十五條前段，判決如主文。
中    華    民    國  一○○  年    四    月  二十八  日
                      最高法院刑事第二庭
                          審判長法官  張  淳  淙  
                                法官  劉  介  民  
                                法官  蔡  彩  貞  
                                法官  李  伯  道  
                                法官  吳  信  銘  
本件正本證明與原本無異
                                      書  記  官  
中    華    民    國  一○○  年    五    月    二    日
                                                      Ｖ